台灣台中地方法院刑事判決　　　　　　　　　　　　　九十一年度自字第一四八號
　　自　訴　人　丁○○
　　被　　　告　乙○○○
　　　　　　　　戊○○
右列被告等因傷害案件，經自訴人提起自訴，本院判決如左：
    主  文
乙○○○、戊○○均無罪。
    理  由
一、自訴意旨略以：被告乙○○○、戊○○二人為姊弟關係，於民國九十年十二月十
    七日晚上二十三時五分許，在台中市○○區○○路五巷十六之四號二樓即被告乙○○○之配偶甲○○租屋處，因當時自訴人丁○○與甲○○在該址共處一室，被
    告二人認自訴人與甲○○似有姦情，乃會同管區警員及其所委請之徵信社人員前
    往該處抓姦，在管區警員將甲○○租屋處房間門撞開後，被告二人即尾隨入內而
    基於共同傷害人身體之犯意聯絡，由乙○○○先出手拉扯自訴人之頭髮並將自訴
    人頭部往地下按，被告戊○○隨後對自訴人之頭部、背部及下肢為拳打腳踢，致
    自訴人受有頭部外傷合併右眼及下肢淤青等傷害。因認被告二人涉有共同傷害罪
    嫌云云。
二、按犯罪事實應依證據認定之，無證據不得推定其犯罪事實；又不能證明被告犯罪
    者，應諭知無罪之判決，刑事訴訟法第一百五十四條、第三百零一條第一項分別
    定有明文；且認定不利於被告之事實，須依積極證據，苟積極證據不足為不利於
    被告事實之認定時，即應為有利於被告之認定，更不必有何有利之證據，亦有最
    高法院三十年上字第八一六號判例意旨可資參照。
三、訊據被告乙○○○、戊○○二人對於因認自訴人與被告乙○○○之配偶甲○○涉
    有通姦、相姦罪嫌而於前揭時地前往蒐證等事實固不諱言，惟均堅決否認有何傷
    害自訴人之犯行，被告乙○○○並辯稱：當時入內雖有與自訴人發生拉扯，其自
    己反而有受傷，且當時並未看到自訴人臉上有何受傷情形等語，被告戊○○則辯
    稱：當天其一直站在門外，並未出手打自訴人等語。而自訴人認被告二人涉有上
    開傷害罪嫌，無非以提出記載其受有前揭傷害之診斷證明書一紙及當時亦在場之
    證人甲○○之證述為其主要論據。經查，證人即當日陪同被告二人至該處處理自
    訴人與證人甲○○涉犯通姦罪嫌蒐證事宜之警員丙○○已結證稱：當日其先進入
    該房間內，徵信社人員與被告二人隨後進入，並未見到被告戊○○有何毆打自訴
    人之行為，而當時被告乙○○○雖有拉扯自訴人頭髮及打自訴人耳光，但未看見
    自訴人身上有何傷勢，亦無瘀血或擦傷情形，事後在外面被告乙○○○又與自訴
    人二人拉扯，至派出所製作筆錄時自訴人左臉雖見有紅紅之情形，但屬輕微而不
    致達瘀血程度，且自訴人經訊問完畢時該臉部紅紅之情形已經消散，臉上亦未看
    到任何瘀血等語，足見被告戊○○並無毆打自訴人之行為，而被告乙○○○縱有
    出手拉扯自訴人之行為，惟尚難認有致自訴人所指訴之上開傷勢程度；其次，自
    訴人所提出由財團法人彰化基督教醫院開立之診斷證明書一紙，係載明自訴人曾
    於九十年十二月二十一日至該院就診並於當日離院，所受傷勢則為頭部外傷合併
    右眼及下肢瘀青，與自訴人自訴被告二人共同對其為傷害行為之時間即同年月十
    七日已相隔四日，衡以前述證人丙○○所稱被告乙○○○與自訴人僅短暫拉扯之
    情節，是否足以致自訴人受有前揭瘀血、擦傷等且長達四日仍未消散，實有可疑
    ，且該診斷證明書所載受傷部位亦與證人丙○○所稱僅左臉部位紅紅之情狀有間
    ，而證人丙○○所稱自訴人當時左臉紅紅之情狀是否已達成傷之程度，如前述，
    證人丙○○已證稱自訴人經訊問完畢時即已不見該情狀，部位亦與自訴人所提出
    該診斷證明書所載成傷處不同，自亦難據之認被告乙○○○有毆打自訴人成傷之
    行為。
四、至於證人甲○○固到庭證稱當日被告二人會同徵信社人員進入後，警察將其壓在
    門後方，而徵信社人員則將自訴人褲子脫下拍照，同時被告二人就一直毆打自訴
    人，被告乙○○○係抓住自訴人頭髮，用手打自訴人頭頂上方及右臉部，但並無
    拉住自訴人頭髮後又將其撞牆或撞地上等動作，被告戊○○則用手打自訴人頭部
    上方之情形，與自訴人所指訴係被告戊○○抓其頭髮並用手打其頭部右後上方，
    拉扯其頭髮，被告乙○○○如何毆打則因頭被壓下而看不清楚，待被告二人打完
    徵信社人員才脫下其褲子拍照等情，就何人出手拉扯自訴人頭髮及出手毆打自訴
    人之時間互核並不相符；況且，證人甲○○與自訴人因被告乙○○○告訴其二人
    涉犯通姦罪嫌，業經台灣台中地方院檢察署檢察官以九十年偵字第二二六八七號
    聲請簡易判決處刑後，雖經本院以九十一年度易字第四七二號認尚無積極證據足
    資證明而諭知自訴人與證人甲○○二人無罪判決，惟被告乙○○○已請求台灣台
    中方法院檢察署檢察官提起上訴中，證人甲○○既經被告乙○○○告訴其涉犯通
    姦罪嫌，且本件自訴人指訴被告二人傷害之時地亦係為該通姦案件被告二人前往
    蒐證所發生，證人甲○○顯與被告二人有利害關係，加以如前述，證人即當時在
    場之警員丙○○係為執行公務前往處理，與自訴人、證人甲○○或被告並無任何
    利害關係，其證述當可採信，而其已明確證稱並未見到被告戊○○出手毆打自訴
    人，益見證人甲○○所證述內容應有偏頗而難憑信，是尚難徒憑與被告二人有利
    害關係之自訴人或證人甲○○尚有可疑之指述、證述，即堪認被告二人確有共同
    傷害自訴人之行為。此外，復查無其他積極證據足資證明被告二人有何如自訴人
    所指稱共同傷害之犯行，揆諸前揭說明，被告二人犯罪既屬不能證明，依法即應
    為其等無罪之判決，以示慎審。
據上論斷，應依刑事訴訟法第三百四十三條、第三百零一條第一項判決如主文。
中      華      民      國    九十一    年      七      月     十一     日
                                    台灣台中地方法院刑事第一庭
                                          法  官  林  麗  真
右正本證明與原本無異。
如不服本判決，應於判決送達後十日內向本院提出上訴狀，上訴於臺灣高等法院臺中
分院( 須附繕本 )。
                                          書記官
中      華      民      國    九十一    年      七      月     十一     日
